臺灣新竹地方法院宣示判決筆錄　　　　　 95年度訴字第742號
公　訴　人　臺灣新竹地方法院檢察署檢察官
被　　　告　甲○○
　　　　　　　　　　（另案
上列被告因妨害等自由案件，檢察官提起公訴（94年度偵緝字第
330號）後，聲請改依協商程序而為判決，本院於中華民國96年1
1月9日下午4時，在本院刑事第九法庭宣示判決，出席職員如下
：
法官起立朗讀判決主文、犯罪事實要旨、處罰條文，及告以上訴
限制、期間並提出上訴狀之法院，且諭知記載其內容：
一、主  文：
    甲○○以其他非法方法，剝奪人之行動自由，累犯，處有期
    徒刑陸月，如易科罰金，以銀元佰元即新臺幣玖佰元折算
    壹日；減為有期徒刑月，如易科罰金，以銀元佰元即新
    臺幣玖佰元折算壹日。
二、犯罪事實要旨：
    甲○○前於民國89年間，因妨害公務案件，經本院竹北簡易
    庭於89年12月1日以89年度竹北簡字第378號刑事簡易判決判
    處有期徒刑2月確定，於90年11月6日執行完畢，詎其仍不知
    悔改。緣甲○○與乙○○於94年間為男女朋友關係，94年8
    月19日，因甲○○另在外結交女友，斯時張郁慈懷有身孕約
    3、4個月，遂負氣前往其男性友人田宗霖位於新竹縣竹北市
    ○○路129巷41號住處暫時借住，並打電話向甲○○要錢預
    備墮胎，甲○○聽聞後非常生氣，遂與張郁慈相約在新竹縣
    竹北市○○路129巷口處談判，同日晚上9時許，甲○○持當
    日在新竹市○○路「幻象模型店」購買之玩具手槍1支（未
    扣案，裝填有土造金屬子彈2 顆，將扣案之1顆彈殼經送鑑
    定結果，未檢出有機火藥成分，無法研判由該彈殼組成之土
    造子彈是否具殺傷力，亦無法依彈殼上之紋線，研判搭配之
    槍枝類型，其槍身、槍管是否為制式槍枝或改造玩具槍），
    在新竹縣竹北市○○路129巷口，甲○○與張郁慈因故發生
    口角爭執，甲○○要求乙○○隨同進入其所駕駛之自小客車
    內，而為乙○○所拒，甲○○竟基於妨害自由之犯意，徒手
    拉扯乙○○，使乙○○之右腳布鞋因而脫落，甲○○亦因用
    力過猛而將其左腳所穿著之拖鞋遺留在馬路上，甲○○並持
    上開玩具手槍對空鳴槍，再朝張郁慈身邊之草叢內射擊，藉
    以脅迫乙○○上車，張郁慈迫於無奈，就範上車，以此非法
    方法控制剝奪乙○○之行動自由，嗣經警接獲報案後，隨即
    趕往現場，始得悉上情。（扣案之土造金屬子彈彈殼1枚，
    非屬違禁物，不另為沒收之諭知，附此敘明）。
三、處罰條文：
    刑法第302條第1項、第47條第1項，修正前刑法第41條第1項
    前段，罰金罰鍰提高標準條例第1條前段、修正前罰金罰鍰
　　提高標準條例第2條，現行法規所定貨幣單位折算新臺幣條
　  例第2條，中華民國九十六年罪犯減刑條例第2條第1項第3款
    、第7條
。
四、協商判決除有刑事訴訟法第455條之4第1項第1款於本訊問程
    序終結前，被告撤銷協商合意或檢察官撤回協商聲請者；第
    2款被告協商之意思非出於自由意志者；第4款被告所犯之罪
    非第455條之2第1項所定得以協商判決者；第6款被告有其他
    較重之裁判上一罪之犯罪事實者；第7 款法院認應諭知免刑
    或免訴、不受理者情形之一，及違反同條第2 項「法院應於
    協商合意範圍內為判決；法院為協商判決所科之刑，以宣告
    緩刑或2 年以下有期徒刑、拘役或罰金為限」之規定者外，
    檢察官與被告均不得上訴。
五、如有前項得上訴之情形，得自收受宣示判決筆錄送達之日起
    10 日內，向本院提出上訴書狀，上訴於第二審法院。
中　　華　　民　　國　　96　　年　　11　　月　　9　　日
                  刑事第五庭    書  記  官  劉怡芳
                                審判長法官  蔡欣怡
以上筆錄正本係照原本作成。
中　　華　　民　　國　　96　　年　　11　　月　　9 　　日
                                書  記  官  劉怡芳
